【裁判字號】    97,訴,1173
【裁判日期】    980309
【裁判案由】    返還土地等
【裁判全文】
臺灣桃園地方法院民事判決              97年度訴字第1173號
原      告  台灣省石門農田水利會
法定代理人  戊○○
訴訟代理人  卓聖圍律師
被      告  己○○
訴訟代理人  壬○○
被      告  丁○○
            庚○○
上 列一 人
訴訟代理人  辛○○    住同上
被      告  丙○○    住桃園縣.
            甲○○    住桃園縣.
上 列一 人
訴訟代理人  乙○○○  住同上
上列當事人間請求返還土地等事件，本院於民國98年2 月10日言
詞辯論終結，判決如下：
    主  文
被告己○○應將坐落桃園縣平鎮市○○段第六二０地號土地內如
附圖所示A 部分面積一六點九一平方公尺之地上物拆除（不包括
左右圍牆），並將上開土地返還原告。
被告丁○○應將坐落桃園縣平鎮市○○段第六二０地號土地內如
附圖所示B 部分面積三十點四三平方公尺、及附圖所示B1部分面
積二六點八九平方公尺之地上物拆除，並將上開各部分土地返還
原告。
被告庚○○應將坐落桃園縣平鎮市○○段第六二０地號土地內如
附圖所示C 部分面積二八點八三平方公尺之地上物拆除，並將上
開土地返還原告。
被告丙○○應將坐落桃園縣平鎮市○○段第六二０地號土地內如
附圖所示D 部分面積二六點六一平方公尺之地上物拆除，並將上
開土地返還原告。
被告甲○○應將坐落桃園縣平鎮市○○段第六二０地號土地內如
附圖所示E 部分面積二六點一五平方公尺之地上物拆除，並將上
開土地返還原告。
被告應分別給付原告如附表二「五年不當得利金額」欄所示之金
額。
被告應分別自如附表三所示之起算日起，各按月給付原告如附表
三「每月不當得利金額」欄所示之金額。
原告其餘之訴駁回。
訴訟費用由被告負擔十分之八，餘由原告負擔。
本判決第一項至第五項於原告以如附表一「原告供擔保金額」欄
所示之金額為各被告供擔保後，得假執行。但被告如分別以如附
表一「被告反擔保金額」欄所示之金額為原告預供擔保，各得免
為假執行。
本判決第六項於原告各以如附表二「原告供擔保金額」欄所示之
金額為各被告供擔保後，得假執行。但被告如分別以如附表二「
被告反擔保金額」欄所示之金額為原告預供擔保，各得免為假執
行。
本判決第七項於每月屆期時，於原告以如附表三「左列每月不當
得利原告各應供擔保金額」欄所示之金額為被告供擔保後，得假
執行。但被告如分別以如附表三「左列每月不當得利被告各應反
擔保金額」欄所示之金額為原告預供擔保，各得免為假執行。
原告其餘假執行之聲請駁回。
    事實與理由
壹、程序事項；
    按訴狀送達後，原告不得將原訴變更或追加他訴，但請求之
    基礎事實同一者、擴張或減縮應受判決事項之聲明者，不在
    此限，民事訴訟法第255條第1項第2款、第3款定有明文。查
    本件原告起訴時原聲明：1.被告己○○應將坐落桃園縣平鎮
    市○○段第620地號土地內如附圖所示A部分面積18平方公尺
    之地上物拆除，將土地交還原告；並應給付原告新臺幣（下
    同）45,360元，及自民國97年7月8日起至返還土地之日止，
    按月給付原告756元。2.被告丁○○應將坐落桃園縣平鎮市
    ○○段620地號土地內如附圖所示B及B1部分面積48平方公尺
    之地上物拆除，將土地交還原告；並應給付原告12 0,960元
    ，及自97年7月8日起至返還土地之日止，按月給付原告2,01
    6元。3.被告庚○○應將坐落桃園縣平鎮市○○段620地號土
    地內如附圖所示C部分面積21平方公尺之地上物拆除，將土
    地交還原告；並應給付原告52,920元，及自97年7月8日起至
    返還土地之日止，按月給付原告882元。4.被告吳明榮應將
    坐落桃園縣平鎮市○○段620地號土地內如附圖所示D部分面
    積21平方公尺之地上物拆除，將土地交還原告；並應給付原
    告52,920元，及自97年7月8日起至返還土地之日止，按月給
    付原告882元。5.被告甲○○應將坐落桃園縣平鎮市○○段
    620地號土地內如附圖所示E部分面積22平方公尺之地上物拆
    除，將土地交還原告；並應給付原告55,440元，及自97年7
    月8日起至返還土地之日止，按月給付原告924元。6.原告願
    供擔保，請准宣告假執行。嗣於本院審理中原告查明占用如
    附圖所示D部分者為被告丙○○（非吳明榮），乃將被告吳
    明榮變更為丙○○，核其據以請求本院判決之基礎事實係屬
    同一；另原告復依平鎮地政事務所人員複丈測量結果，更正
    其聲明為如下述貳、一、(三)之聲明所示，其更正聲明僅屬
    擴張或減縮應受判決事項之聲明，是揆諸前開規定，應予准
    許，合先敘明。
貳、實體事項：
一、原告起訴主張：
(一)桃園縣平鎮市○○段第620號土地為原告所有，被告5人自92
    年初起即無權占用系爭土地。被告己○○所佔土地搭蓋建物
    如附圖所示A部分，面積16.91平方公尺；被告莊克文所占土
    地搭蓋建物如附圖所示B及B1部分，面積共57.32平方公尺；
    被告庚○○所占土地搭蓋建物如附圖所示C部分，面積28.83
    平方公尺；被告丙○○所占土地搭蓋建物如附圖所示D部分
    ，面積26.61平方公尺；被告甲○○所占土地搭蓋建物如附
    圖所示E部分，面積26.15平方公尺。被告係分次建築，且渠
    等越界部分之建築物係附屬建物而非房屋主體，故本件被告
    無民法第796條之適用。被告無合法權源、無償占用原告之
    土地，而受有相當於租金之利益，乃無法律上原因受有利益
    ，使原告受有損害，又系爭土地位於平鎮市中心，應依申報
    地價百分之10計算相當於租金之不當得利。爰依民法第767
    條、第179條之規定，請求被告拆除系爭土地之地上物，將
    土地返還原告；並請求被告給付各如下述聲明所示金額，及
    自原告起訴日起至各被告返還土地日止，按月給付原告相當
    於租金之不當得利。
(二)並聲明：
  1.被告己○○應將坐落桃園縣平鎮市○○段620 地號土地內如
    附圖所示A 部分面積16.91 平方公尺之地上物拆除（不包括
    左右圍牆），將土地交還原告。並應給付原告42,610元及自
    97年7 月10日起至返還土地之日止，按月給付原告710 元。
  2.被告丁○○應將坐落桃園縣平鎮市○○段620 地號土地內如
    附圖所示B 部分面積30.43 平方公尺及附圖所示B1部分面積
    26.89 平方公尺等地上物拆除，將上開各部分面積共57.32
    平方公尺土地交還原告。並應給付原告144,445 元，及自97
    年7 月10日起至返還土地之日止，按月給付原告2,407 元。
  3.被告庚○○應將坐落桃園縣平鎮市○○段620 地號土地內如
    附圖所示C 部分面積28.83 平方公尺之地上物拆除，將土地
    交還原告。並應給付原告72,650元，及自97年7 月10日起至
    返還土地之日止，按月給付原告1,210 元。
  4.被告丙○○應將坐落桃園縣平鎮市○○段620 地號土地內如
    附圖所示D 部分面積26.61 平方公尺之地上物拆除，將土地
    交還原告。並應給付原告67,055元，及自97年8 月15日起至
    返還土地之日止，按月給付原告1,117 元。
  5.被告甲○○應將坐落桃園縣平鎮市○○段620 地號土地內如
    附圖所示E 部分面積26.15 平方公尺之地上物拆除，將土地
    交還原告。並應給付原告65,895元，及自97年7 月10日起至
    返還土地之日止，按月給付原告1,098 元。
  6.原告願供擔保，請准宣告假執行。
二、被告抗辯：
(一)被告己○○：
    被告己○○之房屋主體及石綿瓦越界遮雨棚自67年11月即興
    建完成，越界部分興建當時僅是石棉瓦遮雨棚，作為遮雨使
    用（當時只是屋簷蓋出去而已），當時興建之前曾取得原告
    同意，原告並表示若繳租金即同意被告使用，伊於67年繳了
    一次租金。嗣91年翻修時伊將屋頂石綿瓦改為鐵皮，而左右
    圍牆均為其二邊鄰居於91年間所蓋。迄今，依民法第125條
    、第19 7條之規定，原告之不當得利請求權時效已完成。又
    原告請求以申報地價百分之10計算不當得利金額太高，應參
    照當地房屋租賃行情始為當。並聲明：1.請求駁回原告之訴
    及假執行之聲請。2.若受不利判決願供擔保請准宣告免為假
    執行。
(二)被告庚○○：
    被告庚○○之房屋主體建築完工時間為69年間，被告庚○○
    係於80年向前手（非建設公司）購得系爭房屋，當時即有屋
    前越界之石綿瓦遮雨棚，作為停放車輛使用，91年間伊將屋
    頂翻修為鐵皮，而右邊越界部分磚牆係前手所蓋，左邊越界
    部分磚牆係91年伊與被告丁○○同時加蓋，並將鐵門外移，
    依民法第796條之規定，原告不得請求移去系爭越界建築。
    其次，據房屋稅籍證明書所示，自77年7月起系爭越界部分
    建築物即已繳納房屋稅，足證該部分存在20年以上。被告庚○○所有之系爭房屋與前方道路間有原告之土地，需取得原
    告同意始能取得建照，故原告應知情並同意伊使用，伊房屋
    才能取得建照。且原告請求不當得利的時間追溯五年並不合
    理，又其請求以申報地價百分之10計算不當得利金額太高。
    並聲明：
    1.請求駁回原告之訴及假執行之聲請。2.若受不利判決願供
    擔保請准宣告免為假執行。
(三)被告甲○○：
    被告甲○○之房屋主體建築完工時間為69年間，伊係於70年
    向前手（非建設公司）購得系爭房屋，當時即有屋前越界之
    石綿瓦遮雨棚，當時只是遮雨使用，有時停放機車，76年間
    伊始將屋頂翻修為鐵皮，並將其主建物前方左右邊越界部分
    之磚牆蓋出去，磚牆砌好後並裝設新鐵拉門，依民法第796
    條之規定，原告不得請求移去系爭越界建築。迄今，依民法
    第125條、第197條之規定，原告不當得利請求權已罹於時效
    。另原告請求不當得利的時間追溯五年並不合理，又其請求
    以申報地價百分之10計算不當得利金額太高。並聲明：
    1.請求駁回原告之訴及假執行之聲請。2.若受不利判決願供
    擔保請准宣告免為假執行。
(四)被告丁○○：
    被告丁○○之房屋主體建築完工時間為69年間，而伊於70年
    4 月向建設公司購買時即有屋前越界之石綿瓦遮雨棚，當時
    偶爾會停放自行車或機車在遮雨棚下。91年間伊僅將屋頂改
    成鐵皮，並同時加砌其主建物前方左右兩邊越界部分磚牆，
    磚牆砌好後並將鐵門外移。又依民法第125條、197條之規定
    ，原告之不當得利請求權已罹於時效。並聲明：1.請求駁回
    原告之訴及假執行之聲請。2.若受不利判決願供擔保請准宣
    告免為假執行。
(五)被告丙○○：
    被告丙○○之房屋主體建築完工時間為69年間，伊於70年間
    向前手（非建設公司）購得該主體建築時，就已經有房屋前
    方越界的石棉瓦遮雨棚，當時作為遮雨使用，83年間伊將屋
    頂石棉瓦改成鐵皮，同時將主建築前方左右邊越界部分的磚
    牆蓋出去，磚牆砌好後並將鐵門外移。原告從未請求拆除搭
    建物及求償使用土地之代價，依民法第796條之規定，原告
    應不得請求移去系爭越界建築。且依民法第125條及197 條
    之規定，原告之不當得利請求權已罹於時效。並聲明：1.請
    求駁回原告之訴及假執行之聲請。2.若受不利判決願供擔保
    請准宣告免為假執行。
三、本件兩造於97年12月16日言詞辯論時協議簡化爭點如下：
(一)被告主張本件有民法796條之適用，有無理由？
(二)被告主張時效抗辯有無理由？
(三)原告得請求之不當得利金額為何？
四、本院判斷：
(一)查系爭坐落桃園縣平鎮市○○段第620 號土地為原告所有，
    被告占用前開土地加蓋增建物（占用面積各如附圖A、B、B1
    、C、D、E所示部分）之事實，業據原告提出土地登記謄本
    、現場照片多幀等為證，且為被告所不爭執，並經本院會同
    桃園縣平鎮地政事務所人員於97年10月3日至現場勘驗屬實
    ，且製有勘驗筆錄並囑託該地政事務所人員測量製有土地複
    丈成果圖（如附圖）在卷可稽，堪認為真實。
(二)本件被告主張適用民法796條，並無理由
  1.按所有人對於無權占有或侵奪其所有物者，得請求返還之，
    對於妨害其所有權者，得請求除去之，民法第767 條前段及
    中段定有明文。被告雖抗辯：被告等越界建築已20年以上，
    原告應早已知悉該情，依民法第796條之規定，原告知而不
    提出異議，不得請求移去或變更建築物云云。惟按土地所有
    人建築房屋逾越疆界者，鄰地所有人如知其越界而不即提出
    異議，不得請求移去或變更其建築物，民法第796條第1項前
    段固定有明文。然上開條文所謂「越界建築」，其建築物必
    為房屋，苟屬非房屋構成部分之牆垣、豬欄、狗舍或屋外之
    簡陋廚廁，尚不能謂有該條之適用，最高法院59年台上字第
    1799號判例亦著有明文。本件被告所無權占用之越界部分，
    原僅係渠等所有之主體建築物屋前之石綿瓦遮雨棚，嗣雖被
    告或被告之前手將被告主建築物前方之左右兩側蓋出越界部
    分的磚牆，嗣再將原為石綿瓦之遮雨棚更換為鐵皮屋頂，被
    告繼將鐵門外移而成為主建物屋前之增建物，惟上開增建物
    ，顯非被告原房屋之構成部分，揆諸前開判例意旨，自無民
    法796條之適用，故被告依上開條文主張原告不得請求拆除
    上開增建物，尚有誤解。
  2.被告己○○雖主張67年間伊興建石棉瓦遮雨棚前，曾繳租金
    予原告，原告並表示若繳租金即同意被告使用云云，惟並未
    舉證以實其說，且衡情，被告己○○若僅係主建築物前方之
    「遮雨棚」突出至原告土地上方，依社會常情，被告己○○
    並非將系爭原告土地圍占私用，原告應不致要求繳納租金，
    故被告己○○辯稱其使用系爭土地曾得原告同意並繳租金云
    云，核與常情不符，尚無足採。
  3.被告庚○○雖主張伊所有之房屋主體建築物，與前方道路間
    有原告之土地，需取得原告同意始能取得建照，故原告應知
    情並同意伊使用，伊房屋才能取得建照云云。惟按當事人主
    張有利於己之事實者，就其事實有舉證之責任，民事訴訟法
    第277條前段定有明文。被告庚○○主張原告知情並同意其
    使用系爭土地，但為原告所否認，被告庚○○自應就此有利
    於己之事實負證明之責。經查，被告庚○○之房屋主體建築
    物興建於69年間，當年建築法令尚未完備，故被告庚○○上
    開主張仍須舉證以實其說，然其迄至本件言詞辯論終結，猶
    未能就其主張上開事實舉證以實其說，則其主張自無足信。
(三)被告就原告請求相當於租金之不當得利主張時效抗辯，並無
    理由
  1.按無法律上原因而受利益，致他人受損害者，應返還其利益
    ，民法第179 條定有明文。又依社會通常觀念，無權占有使
    用他人所有之土地，可能獲得相當於租金之利益，為社會通
    常之觀念（最高法院61年度台上字第1695號判例意旨參照）
    ，被告無權占有系爭土地，獲有相當於租金之利益，而致原
    告受有損害，原告自得依不當得利之規定，請求被告返還相
    當於租金之不當得利。又按民法第126 條租金之請求權，因
    五年不行使而消滅，法律所以對於此項時效特別短促，係以
    依一般社會事例，對於土地孳息之催討皆係按時為之，無久
    延之理，租金之請求權因五年間不行使而消滅，既為民法第
    126 條所明定，至於終止租約後之賠償與「其他無租賃契約
    關係之賠償」，在法律因其已無契約關係或本無契約關係，
    名稱雖與租金異，然實質上仍為使用土地之代價，債權人應
    同樣按時收取，不因其契約終止或未成立而謂其時效之計算
    應有不同，最高法院49年台上字第1730號判例意旨及其判決
    理由著有明文。本件原告之不當得利請求權，因實質上原告
    所請求者仍為使用土地之代價，故其得請求不當得利之時效
    期間，本院認亦應有最高法院49年台上字第1730號判例之適
    用，故原告不得對各被告請求超過起訴日前五年以前之相當
    於租金之不當得利。
  2.查本件原告對被告己○○、丁○○、庚○○、甲○○之起訴
    之時間為97年7 月10日、對被告丙○○起訴之時間則為97年
    8 月15日，此有原告起訴狀及追加被告暨補正狀其上本院收
    文戳附卷可憑，則原告僅得對己○○、丁○○、庚○○、甲○○請求（起訴前五年）自92年7 月10日以後迄至上開被告
    拆除地上物返還土地為止時之不當得利；原告僅得對被告丙○○請求（起訴前五年）自92年8月15日以後迄至被告丙○○拆除地上物返還土地為止時之不當得利。被告雖主張渠等
    占用系爭土地已十幾二十餘年，故原告之不當得利請求權已
    罹於時效，原告不得再請求云云。惟查，被告現仍無權占用
    系爭土地，其對原告所有權之侵害及其利用原告土地之利益
    ，自其占有使用系爭土地開始迄今均不斷每日重新發生，故
    原告自得對被告請求回溯其起訴前五年內迄至被告拆除地上
    物返還土地日止，被告現實占有土地所獲得相當於租金之利
    益，被告前開抗辯，亦係對法律之誤解，尚無足採。
(四)原告得請求之不當得利金額
    按城市地方房屋之租金，以不超過土地及其建築物申報總價
    年息百分之十為限，此項規定，於租用基地建築房屋準用之
    ，土地法第97條、第105 條定有明文。且基地租金之數額，
    除以基地申報地價為基礎外，尚須斟酌基地之位置，工商業
    繁榮之程度，承租人利用基地之經濟價值及所受利益等項，
    並與鄰地租金相比較，以為決定，並非必達申報總地價年息
    百分之十最高額。查本件被告分別占有系爭土地面積如附圖
    A 、B 、B1、C 、D 、E 所示之事實，有桃園縣平鎮地政事
    務所土地複丈成果圖在卷可參。而系爭土地面臨德育路、對
    面為桃園縣立棒球場、附近有平鎮戶政事務所、平鎮市公所
    、商店及住宅林立混雜，生活機能尚稱方便等節，有本院勘
    驗筆錄暨原告所提出之現場照片附卷可稽。本院審酌系爭土
    地之繁榮程度、所在位置；被告己○○、庚○○、丙○○、
    甲○○利用系爭土地作為住宅一部分使用、被告丁○○就如
    附圖所示B部分，利用為住宅之一部分使用、另其將如附圖
    所示B1部分出租他人使用等利用情形，認以申報地價年息百
    分之五為適當。查原告主張系爭土地之申報地價於本件起訴
    前五年均為每平方公尺5040元之事實，有系爭土地地價謄本
    附卷可佐（見本院卷第50頁），另系爭土地之申報地價自97
    年1月以後之申報地價應為每平方公尺5,120元之事實，亦有
    原告提出之土地登記謄本在卷可憑（見本院卷第11頁）。以
    此計算五年之不當得利金額，則被告己○○、丁○○、庚○○、丙○○、甲○○應給付予原告之不當得利金額分別為如
    附表二之「五年不當得利金額」欄所示。另被告己○○、丁○○、庚○○、丙○○、甲○○等人應分別自如附表三之起
    算日 (即起訴日）起，均至返還土地之日止，按月各給付原
    告如附表三「每月不當得利金額」欄所示之金額。從而，原
    告請求之不當得利金額於上開範圍內，為有理由，逾上開範
    圍之請求，即屬無據，不應准許。
五、從而，原告依民法第767條之法律關係，請求被告拆除如附
    圖所示之地上物並返還土地予原告，為有理由，應予准許。
    另原告依民法第179條之法律關係，請求被告給付無權占有
    系爭土地之不當得利，於如附表二、三所示之範圍內，為有
    理由，應予准許，逾上開範圍之請求，即屬無據，應予駁回
    。
六、兩造均陳明願供擔保，聲請宣告假執行及免為假執行，經核
    有關原告勝訴部分，均合於法律規定，爰分別酌定相當擔保
    金額准許之，至於原告敗訴部分，其假執行之聲請，因訴之
    駁回而失所附麗，應併予駁回，附此敘明。
七、本件事實已臻明確，兩造其餘之攻擊或防禦方法，及未經援
    用之證據，經本院斟酌後，認為與判決基礎之事實並無影響
    ，均不足以影響本裁判之結果，自無庸一一詳予論駁之必要
    ，併此敘明。
八、訴訟費用負擔之依據：民事訴訟法第79條。
中    華    民    國    98    年    3     月    9     日
                  民事第三庭    法  官  林曉芳
附表一
┌────┬─────┬────────┬─────┬─────┐
│ 被告   │附圖編號  │面積（平方公尺）│原告供擔保│被告反擔保│
│        │          │                │金額      │金額      │
│        │          │                │（新臺幣）│（新臺幣）│
├────┼─────┼────────┼─────┼─────┤
│己○○  │編號A     │16.91 平方公尺  │17,474元  │524,210元 │
├────┼─────┼────────┼─────┼─────┤
│丁○○  │編號B     │30.43 平方公尺  │314,443元 │943,330元 │
├────┼─────┼────────┼─────┼─────┤
│丁○○  │編號B1    │26.89 平方公尺  │277,863元 │833,590元 │
├────┼─────┼────────┼─────┼─────┤
│庚○○  │編號C     │28.83 平方公尺  │297,910元 │893,730元 │
├────┼─────┼────────┼─────┼─────┤
│丙○○  │編號D     │26.61 平方公尺  │274,970元 │824,910元 │
├────┼─────┼────────┼─────┼─────┤
│甲○○  │編號E     │26.15 平方公尺  │270,217元 │810,650元 │
└────┴─────┴────────┴─────┴─────┘
附表二
┌────┬───────┬───────┬───────┐
│ 被告   │五年不當得利  │原告供擔保金額│被告反擔保金額│
│        │金額（新臺幣）│（新臺幣）    │（新臺幣）    │
│        │              │              │              │
├────┼───────┼───────┼───────┤
│己○○  │21,307元      │7,102元       │21,307元      │
├────┼───────┼───────┼───────┤
│丁○○  │72,223元      │24,074元      │72,223元      │
├────┼───────┼───────┼───────┤
│庚○○  │36,326元      │12,109元      │36,326元      │
├────┼───────┼───────┼───────┤
│丙○○  │33,529元      │11,176元      │33,529元      │
├────┼───────┼───────┼───────┤
│甲○○  │32,949元      │10,983元      │32,949元      │
└────┴───────┴───────┴───────┘
 註：計算式：五年不當得利金額=5040×5%×5 ×占用面積
附表三
┌────┬──────┬─────┬──────┬─────┐
│ 被告   │起   算   日│每月不當得│左列每月不當│左列每月不│
│        │            │利金額    │得利原告各應│當得利被告│
│        │            │（新臺幣）│供擔保金額  │各應反擔保│
│        │            │          │（新臺幣）  │金額      │
│        │            │          │            │（新臺幣）│
├────┼──────┼─────┼──────┼─────┤
│己○○  │97年7月10日 │360元     │120元       │360元     │
├────┼──────┼─────┼──────┼─────┤
│丁○○  │97年7月10日 │1,221元   │407元       │1,221元   │
├────┼──────┼─────┼──────┼─────┤
│庚○○  │97年7月10日 │614元     │205元       │614元     │
├────┼──────┼─────┼──────┼─────┤
│丙○○  │97年8月15日 │567元     │189元       │567元     │
├────┼──────┼─────┼──────┼─────┤
│甲○○  │97年7月10日 │557元     │186元       │557元     │
└────┴──────┴─────┴──────┴─────┘
 註：計算式：每月不當得利金額= 5120×5% ÷12 ×占用面積
以上正本係照原本作成。
如對本判決上訴，須於判決送達後20日內向本院提出上訴狀。
中    華    民    國    98    年    3     月    10    日
                                    書記官  邱飛鳴


司法院資訊處製作；財團法人民間司法改革基金會備份。
